!! Divvun & Giellatekno - open source grammars for S√°mi and other languages
! Copyright ¬© 2000-2010 The University of Troms√∏ & the Norwegian S√°mi Parliament
! http://giellatekno.uit.no & http://divvun.no
!
! This program is free software; you can redistribute and/or modify
! this file under the terms of the GNU General Public License as published by
! the Free Software Foundation, either version 3 of the License, or
! (at your option) any later version. The GNU General Public License
! is found at http://www.gnu.org/licenses/gpl.html. It is
! also available in the file $GTHOME/LICENSE.txt.
!
! Other licensing options are available upon request, please contact
! giellatekno@hum.uit.no or feedback@divvun.no

! ==========================================================================
!                     North S√°mi morphological analyser                     
! ==========================================================================


! Prefixing and compounding
! =========================

LEXICON Prefixes
 ii-+Err/Orth+Use/Circ:ii-             Noun       ;
 ii-+Err/Orth+Use/Circ:ii-             Adjective  ; ! ii-biologala≈° 
       Lulle-+Use/Circ:Lul^le-         ProperNoun ; ! Lulli-Tr√∏ndelaga etc.
       Lulli-+Use/Circ:Lul^li-         ProperNoun ;
 Lullinuorta-+Use/Circ:Lul^li^nuor^ta- ProperNoun ;
       M√°tta-+Use/Circ:M√°t^ta-         ProperNoun ;
       Davvi-+Use/Circ:Dav^vi-         ProperNoun ;
       Davve-+Use/Circ:Dav^ve-         ProperNoun ; ! 76 i korpus, 17 i leksikon
       Gaska-+Use/Circ:Gas^ka-         ProperNoun ;
      Vuolli-+Use/Circ:Vuol^li-        ProperNoun ;
      Vuolle-+Use/Circ:Vuol^le-        ProperNoun ;
       Badje-+Use/Circ:Bad^je-         ProperNoun ;
       Oarje-+Use/Circ:Oar^je-         ProperNoun ;
      Orjjel-+Use/Circ:Orj^jel-        ProperNoun ; ! Orjje 0 i korpus  orjjels√°pmi
      Orjje≈°-+Use/Circ:Orj^je≈°-        ProperNoun ;
      Nuorta-+Use/Circ:Nuor^ta-        ProperNoun ;
        Oƒëƒëa-+Use/Circ:Oƒë^ƒëa-          ProperNoun ;
        eahpe+Use/Circ:eah^peüò±#         Noun       ;
 eahpe+Use/NG+Use/Circ:eah^peüò±#         Adjective  ;
        eahpe+Use/Circ:eah^peüò±#         Verb       ;

!"<Jus fylkkaboazodoallostivra g√°vnnaha ahte>"
!"<Oƒëƒëa siidaoasi dohkkeheami biehttaleami>"

LEXICON R
 @P.CmpFrst.FALSE@@P.CmpPref.FALSE@@D.CmpLast.TRUE@@D.CmpNone.TRUE@@U.CmpNone.FALSE@@P.CmpOnly.TRUE@ RAlmostReal ; ! Flags to control compounding

LEXICON RAlmostReal    ! lexicalising the 3-part compounds, with the tag ShCmp
         RrealAfterCmpNFlags       ; ! Business as usual: Normal compounds right on to Rreal
 +Cmp#:üò±# MiddleNouns ; ! These nouns should not return to themselves, to avoid -jotjotjot-
                       ! They thus point directly to Rreal.
 
LEXICON Rreal ! This is the former R lexicon, renamed to avoid the MiddleNouns loop
 @P.CmpFrst.FALSE@@P.CmpPref.FALSE@@D.CmpLast.TRUE@@D.CmpNone.TRUE@@U.CmpNone.FALSE@@P.CmpOnly.TRUE@ RrealAfterCmpNFlags ; ! Flags to control compounding

LEXICON RrealAfterCmpNFlags ! This is the former R lexicon, renamed to avoid the MiddleNouns loop
                                     @U.NeedsVowRed.ON@@C.NeedsVowRed@+Cmp#:@U.NeedsVowRed.ON@@C.NeedsVowRed@üò±#                 Noun      ; ! This is the normal case.
                      @P.NeedNoun.ON@@U.NeedsVowRed.ON@@C.NeedsVowRed@+Cmp#:@P.NeedNoun.ON@@U.NeedsVowRed.ON@@C.NeedsVowRed@üò±#  Verb      ; ! Flag diacr declares that the compound
                      @P.NeedNoun.ON@@U.NeedsVowRed.ON@@C.NeedsVowRed@+Cmp#:@P.NeedNoun.ON@@U.NeedsVowRed.ON@@C.NeedsVowRed@üò±#  Adjective ; ! needs a N tag later in the derivation

                @U.NeedsVowRed.ON@@C.NeedsVowRed@+Cmp/Hyph+Use/SpellNoSugg+Cmp#:@U.NeedsVowRed.ON@@C.NeedsVowRed@-                Noun      ; ! These 3 cases add a hyphen, so
 @P.NeedNoun.ON@@U.NeedsVowRed.ON@@C.NeedsVowRed@+Cmp/Hyph+Use/SpellNoSugg+Cmp#:@P.NeedNoun.ON@@U.NeedsVowRed.ON@@C.NeedsVowRed@- Verb      ; ! Sem-julgga≈°tus and maana-g√•etie
 @P.NeedNoun.ON@@U.NeedsVowRed.ON@@C.NeedsVowRed@+Cmp/Hyph+Use/SpellNoSugg+Cmp#:@P.NeedNoun.ON@@U.NeedsVowRed.ON@@C.NeedsVowRed@- Adjective ; ! are allowed.

                +Cmp/Hyph+Use/SpellNoSugg+Cmp#:-                Noun      ; ! These 3 cases add a hyphen, so
 @P.NeedNoun.ON@+Cmp/Hyph+Use/SpellNoSugg+Cmp#:@P.NeedNoun.ON@- Verb      ; ! Sem-julgga≈°tus and maana-g√•etie
 @P.NeedNoun.ON@+Cmp/Hyph+Use/SpellNoSugg+Cmp#:@P.NeedNoun.ON@- Adjective ; ! are allowed.

                      @U.NeedsVowRed.ON@@C.NeedsVowRed@+Cmp/SoftHyph+Err/Orth+Cmp#:@U.NeedsVowRed.ON@@C.NeedsVowRed@¬≠                  Noun      ; ! These 3 cases add a SOFT hyphen, to
       @P.NeedNoun.ON@@U.NeedsVowRed.ON@@C.NeedsVowRed@+Cmp/SoftHyph+Err/Orth+Cmp#:@P.NeedNoun.ON@@U.NeedsVowRed.ON@@C.NeedsVowRed@¬≠   Verb      ; ! make it possible to analyse certain texts
       @P.NeedNoun.ON@@U.NeedsVowRed.ON@@C.NeedsVowRed@+Cmp/SoftHyph+Err/Orth+Cmp#:@P.NeedNoun.ON@@U.NeedsVowRed.ON@@C.NeedsVowRed@¬≠   Adjective ; ! from printing houses and newspapers.

! NB! ! ! The soft hyphens in the three last lines above are INVISIBLE! Even in SEE.
! There really IS a character in front of the space and the continuation lexicon.
! It is visible in tools like Emacs, UnicodeChecker and hexadecimal editors. DO NOT
! EDIT THESE LINES WIHTOUT THE PROPER TOOLS TO CHECK THAT ALL IS CORRECT!!!

               @U.NeedsVowRed.OFF@@C.NeedsVowRed@+Cmp-#:@U.NeedsVowRed.OFF@@C.NeedsVowRed@-üò±# Acronym    ; ! maana-tv, "lomme-cd-spelar"
               @U.NeedsVowRed.OFF@@C.NeedsVowRed@+Cmp-#:@U.NeedsVowRed.OFF@@C.NeedsVowRed@-üò±# Numeral    ; ! maana-123
               @U.NeedsVowRed.OFF@@C.NeedsVowRed@+Cmp-#:@U.NeedsVowRed.OFF@@C.NeedsVowRed@-üò±# ProperNoun ; ! Proper nouns as the 2nd part of compounds for non-hyph.
                                                                                                            ! words. viessu-London goes through here.
                @U.NeedsVowRed.ON@@C.NeedsVowRed@+Cmp-#:@U.NeedsVowRed.ON@@C.NeedsVowRed@-üò±#  HyphNouns  ; ! Go to words requiring hyphens, like -tv- and -cd-

+Cmp/SplitR@U.NeedsVowRed.ON@@C.NeedsVowRed@+Use/SpellNoSugg:-@U.NeedsVowRed.ON@@C.NeedsVowRed@   ENDLEX     ; ! This to take care of Oahpo- ja dutkandept - want this in speller

+Cmp/SplitR+Use/SpellNoSugg:-   ENDLEX     ; ! This to take care of Oahpo- ja dutkandept - want this in speller

+Use/-Spell:                                      R-LAGAN ;

LEXICON RHyph ! Recursive lexicon from all classes REQUIRING a hyphen to follow.
              ! NBNBNB! ! ! The hyphen should be added here! NOT in the other lexicons!
 @P.CmpFrst.FALSE@@P.CmpPref.FALSE@@D.CmpLast.TRUE@@D.CmpNone.TRUE@@U.CmpNone.FALSE@@P.CmpOnly.TRUE@@C.CmpHyph@ RHyphTags ; ! Flags to control compounding

LEXICON RHyphTags
                +Cmp-#:-üò±#                Noun       ; ! This is the normal case.
                +Cmp-#:-üò±#                HyphNouns  ; ! Go to nouns requiring hyphens, like -tv- and -cd-
 @P.NeedNoun.ON@+Cmp-#:@P.NeedNoun.ON@-üò±# Verb       ; ! Flag diacr declares that the compound
 @P.NeedNoun.ON@+Cmp-#:@P.NeedNoun.ON@-üò±# Adjective  ; ! needs a N tag later in the derivation
                +Cmp-#:-üò±#                Acronym    ; ! maana-tv, "lomme-cd-spelar"
                +Cmp-#:-üò±#                Numeral    ; ! NRK-2
                +Cmp-#:-üò±#                ProperNoun ; ! Proper nouns as the 2nd part of compounds for hyph-words.
                                                        ! London-Hull is covered here, whereas Hull-viessu
                                                        ! is covered by RHyph + Noun.
+Cmp/SplitR+Use/SpellNoSugg:-                 ENDLEX     ; ! This to take care of Oahpo- ja dutkandept - want this in speller

! Proper noun and other hyph word compounds WITHOUT hyphens are covered HERE
! and are marked +Err/Orth as well as +Cmp/NoHyph. Examples: LondonHull & viessuLondon.
! The lemma string is still given WITH the hyphen - we want identical lemma for both sub and norm.
!                +Err/Orth+Cmp/NoHyph+Cmp-#:üò±#                Noun       ; ! This is the normal case.
!                +Err/Orth+Cmp/NoHyph+Cmp-#:üò±#                HyphNouns  ; ! Go to nouns requiring hyphens, like -tv- and -cd-
! @P.NeedNoun.ON@+Err/Orth+Cmp/NoHyph+Cmp-#:@P.NeedNoun.ON@üò±# Verb       ; ! Flag diacr declares that the compound
! @P.NeedNoun.ON@+Err/Orth+Cmp/NoHyph+Cmp-#:@P.NeedNoun.ON@üò±# Adjective  ; ! needs a N tag later in the derivation
!                +Err/Orth+Cmp/NoHyph+Cmp-#:üò±#                Acronym    ; ! maanatv, "lommecdspelar"
!                +Err/Orth+Cmp/NoHyph+Cmp-#:üò±#                Numeral    ; ! NRK2
!                +Err/Orth+Cmp/NoHyph+Cmp-#:üò±#                ProperNoun ; ! Proper nouns as the 2nd part of compounds for hyph-words.


LEXICON RNum
      +Cmp-#:-üò±# Noun ; ! For Num Cmp Noun, vi vil ikke ha Num Cmp Num 


LEXICON Rnoun
              :%>  Rreal  ; ! Going to the compound lexicon
 +Attr+Err/Orth: ENDLEX ; ! K√°r√°≈°jot, as independent (sub) word

LEXICON RProp                         !!‚âà !!!@CODE@
 @P.CmpFrst.FALSE@@P.CmpPref.FALSE@@D.CmpLast.TRUE@@D.CmpNone.TRUE@@U.CmpNone.FALSE@@P.CmpOnly.TRUE@ RPropTags ; ! Flags to control compounding
 +Cmp-#namma:¬ª¬ª¬ª-nammas DER-SAS ;
 
LEXICON RPropTags
                                          !!           A special lexicon for handling proper noun compounding without hyphens
                @C.CmpHyph@   RHyphTags ; !!‚âà ; @CODE@ : This is the regular case, giving hyphens to compounds
  @D.CmpHyph.TRUE@@U.CmpHyph.FALSE@+Use/-Spell+Cmp#:@D.CmpHyph.TRUE@@U.CmpHyph.FALSE@üò±# Noun      ; !!‚âà ; @CODE@ : This is the special case, going directly to nouns (''not'' to NounRoot,
                                          !!           as that would allow compounding with words explicitly coded to disallow
                                          !!           such compounds)

LEXICON flagON-R
@U.NeedsVowRed.ON@ R ;

LEXICON flagOFF-R
@U.NeedsVowRed.OFF@ R ;

LEXICON R-LAGAN
 +Der1+Der2+Der/l√°gan+Use/Circ+Use/-Spell:¬ª LAGAN ; ! ! biilal√°gan, noaidel√°g√°n noaiddil√°g√°n beatnagal√°g√°n beanal√°g√°n all these goes
                                                      ! Nielsen: beatnatl√°g√°n, beatnatl√°g√°≈°, beanal√°g√°≈°, giƒëal√°g√°≈°, √°hƒçƒçel√°g√°≈°,
 +Der1+Der2+Der/l√°ga≈°+Use/Circ+Use/-Spell:¬ª LAGAS ; ! ! etc.
